臺灣新北地方法院刑事判決
111年度審易字第728號
公  訴  人  臺灣新北地方檢察署檢察官
被      告  施瑤南




                 （現羈押於法務部○○○○○○○○）
上列被告因竊盜等案件，經檢察官提起公訴（111年度偵字第471
3號），被告於準備程序中為有罪之陳述，經裁定進行簡式審判
程序，並判決如下：
    主  文
施瑤南犯攜帶兇器侵入住宅竊盜罪，共伍罪，均累犯，各處有期
徒刑捌月。應執行有期徒刑貳年貳月。
扣案如附表二編號1至9所示之物均沒收：未扣案如附表一編號1
、5「犯罪所得」欄所示之犯罪所得均沒收，於全部或一部不能
沒收或不宜執行沒收時，追徵其價額。
    事  實
一、施瑤南意圖為自己不法之所有，分別基於加重竊盜及毀損之
    犯意，先後於附表一所示之時間及地點，以附表一所示之方
    式，竊取如附表一所示之物品。
二、案經高敏智、曹偉志及林孟君訴由新北市政府警察局海山分
    局報請臺灣新北地方檢察署檢察官偵查起訴。
    理  由
一、程序方面：
    本件被告施瑤南所犯均係死刑、無期徒刑、最輕本刑為3年
    以上有期徒刑以外之罪，亦非高等法院管轄第一審案件，其
     於準備程序進行中就被訴事實均為有罪之陳述，經告以簡
    式 審判程序之旨，並聽取檢察官及被告之意見後，本院依
    刑事 訴訟法第273條之1第1項之規定，裁定進行簡式審判程
    序。
二、實體方面：
  ㈠認定犯罪事實所憑證據及理由：
    上揭犯罪事實，業據被告於偵查、本院聲請羈押訊問程序、
    準備程序與審理時自白不諱（偵查卷第313頁至第317頁、本
    院卷附民國110年12月9日聲請羈押訊問筆錄、111年5月11日
    、同年6月14日、同年7月13日準備程序筆錄、同年8月10日
    準備程序筆錄及簡式審判筆錄），並有如附表一「相關證據
    」欄內所揭示之各項證據可資佐證。足見被告上開任意性之
    自白，皆核與事實相符。本件事證明確，被告之犯行均洵堪
    認定。
  ㈡論罪科刑理由：
    1.論罪之理由：
　　　⑴按大樓式或公寓式住宅之地下室，係附屬於該大樓或公
        寓，為該種住宅居住人生活起居場所之一部分，與住宅
        之關係密不可分。且按刑法第321條第1項第1款之侵入
        住宅竊盜罪，所謂「住宅」，乃指人類日常居住之場所
        而言，大樓及公寓均屬之，而大樓及公寓樓梯間可直接
        通往上開地下停車場，係專供該區大樓及公寓住戶停放
        車輛，雖地下停車場原僅提供各住戶停放車輛使用，然
        就公寓之整體而言，該停車場可謂構成其大樓及公寓之
        一部分，與大樓及公寓有密切不可分之關係，如侵入該
        種住宅地下室竊盜，自應依刑法第321條第1項第1款論
        罪（最高法院82年台上字第5702號判決意旨參照）。又
        按刑法第321條第1項第3款所謂兇器，其種類並無限制
        ，凡客觀上足以對人之生命、身體、安全構成威脅，具
        有危險性之兇器均屬之，且祇須行竊時攜帶此種具有危
        險性之兇器為已足，並不以攜帶之初有行兇之意圖為必
        要（最高法院79年台上字第5253號判例意旨參照）。經
        查：被告於附表一所示之時、地，持附表二編號1至9所
        示工具進入上開各址社區地下室行竊，而由卷附之扣案
        物照片以觀（見本院卷第119頁至第129頁），附表二編
        號1至6所示工具均係以金屬材質製成，且美工刀、弓形
        鋸刀刃鋒利，從該等工具可將電纜線破壞等情觀之，依
        照一般社會通念，上開工具客觀上顯均足以對於他人之
        生命、身體、安全構成威脅而具有危險性，均屬刑法所
        謂兇器甚明。
　　　⑵再按刑法上竊盜罪既遂未遂區分之標準，係採權力支配
        說，即行為人將竊盜之客體，移入一己實力支配之下者
        為既遂，若著手於竊盜，而尚未脫離他人之持有，或未
        移入一己實力支配之下者，則為未遂。查：如附表一編
        號4所示竊盜犯行，被告於該社區住戶發現其竊盜犯行
        時，已將電纜線剪下，並裝在其攜帶的黑色塑膠袋內等
        情，為被告是認，且經告訴人曹偉志指訴明確，並有現
        場照片在卷可稽（見偵查卷第40頁、第92頁、第226頁
        、第227頁），顯見上開電纜線已置於被告實力支配之
        下，則依前開說明，自屬竊盜既遂無疑。
　　　⑶核被告施瑤南所為，就附表一編號1、5部分所為，係犯刑法第321條第1項第1款、第3款之攜帶兇器侵入住宅竊盜罪；就附表一編號2、3、4部分所為，係犯刑法第321條第1項第1款、第3款之攜帶兇器侵入住宅竊盜罪及刑法第354條之毀損罪，被告係以一行為觸犯上開2罪名，為想像競合，從一重論以刑法第321條第1項第1款、第3款之攜帶兇器侵入住宅竊盜罪。
　　　⑷被告所犯如附表一編號1至5所示犯行，其犯意各別，行
        為互殊，應予分論併罰。
    2.科刑之理由：
      ⑴累犯，加重其刑（僅列最近合於累犯之前科）：
　　　　經查，被告前於：
　　　　①105年間，因竊盜案件，經本院以105年度審易字第463
          1號判決判處有期徒刑7月確定。
　　　　②106年間，因竊盜案件，經本院以106年度審易字第233
          8號判決判處有期徒刑7月確定。
　　　　③106年間，因竊盜案件，經臺灣桃園地方法院以106年
          度易字第425號判決判處有期徒刑3月確定。
　　　　④106年間，因竊盜、偽造文書案件，經臺灣桃園地方法
          院以106年度審簡字第852號判決，分別判處有期徒刑
          4月、3月，應執行有期徒刑6月確定。
　　　　⑤106年間，因竊盜案件，經臺灣桃園地方法院以107年
          度簡字第146號判決判處有期徒刑3月確定。
　　　　上開①至⑤所示罪刑，嗣經臺灣桃園地方法院以107年度
        聲字第4048號裁定應執行有期徒刑1年10月確定，經與
        另案殘刑2年1月10日接續執行後，於109年11月19日縮
        短刑期執行完畢，此有臺灣高等法院被告前案紀錄表在
        卷可徵。其於有期徒刑執行完畢後，5年內故意再犯本
        件有期徒刑以上之5罪，均為累犯。再本院考量被告前
        已有上述竊盜案件之前科紀錄，並經徒刑執行完畢，理
        應產生警惕作用，而不再觸犯有期徒刑以上之罪，然而
        被告卻故意再犯本件竊盜之5罪，足見被告有其特別惡
        性，且上開所載前罪之徒刑執行並無成效，其對於刑罰
        之反應力明顯薄弱，故認上開5罪，皆仍有必要依刑法
        第47條第1項之規定各加重其刑。
　　　⑵刑法第57條科刑之審酌：
　　　　爰以行為人之責任為基礎，並審酌被告前已有多次竊盜
        前科，猶不知警惕悔改，不思依循正當途徑獲取所需，
        冀望不勞而獲，再犯本件多次加重竊盜犯行，且均係侵
        入住宅為之，對於告訴（被害）人等所造成之人身居住
        安全危害甚大，所為實不足取；惟念被告犯後尚能坦承
        犯行之態度尚可；兼衡其素行、犯罪動機、手段、行為
        次數、犯罪所得、僅與附表編號2、3所示告訴人達成和
        解，有本院111年7月13日調解筆錄影本1份在卷可參；
        暨被告國中肄業之智識程度、已婚、之前從事工地工作
        、家中尚有母親賴其撫養（本院111年8月10日簡式審判
        筆錄第5頁）等一切情狀，分別量處如主文所示之刑，
        並定其應執行刑。
三、沒收：
  ㈠按犯罪所得，屬於犯罪行為人者，沒收之。前2項之沒收，於
    全部或一部不能沒收或不宜執行沒收時，追徵其價額。犯罪
    所得已實際合法發還被害人者，不予宣告沒收或追徵。刑法
    第38條之1第1項前段、第3項、第5項分別定有明文。查：附
    表一編號1、5「犯罪所得」欄所示之物，均屬被告之犯罪所
    得，且未據扣案，亦未返還如附表一所示告訴（被害）人等
    ，為避免被告無端坐享犯罪所得，且經核本案情節，宣告沒
    收並無過苛之虞，是以如附表一編號1、5所示之犯罪所得，
    均應依刑法第38條之1第1項前段、第3項之規定予以宣告沒
    收，於全部或一部不能沒收或不宜執行沒收時，均追徵其價
    額。至如附表一編號4「犯罪所得」欄所示之財物，業已發
    還告訴人曹偉志，此有贓物認領保管單1份在卷可憑（見偵
    查卷第139頁），依上揭刑法第38條之1第5項之規定，自毋
    庸再予以宣告沒收或追徵價額。
　㈡又按供犯罪所用、犯罪預備之物或犯罪所生之物，屬於犯罪
    行為人者，得沒收之，刑法第38條第2項前段定有明文。經
    查，扣案如附表二編號1至9所示之工具，係被告所有且供本
    件犯罪所用之物，亦據被告供承在卷（見本院110年度聲羈
    字第470號卷第25頁、 本院卷第272頁），自應依刑法第38
    條第2項前段之規定，予以宣告沒收。
　㈢另如附表一編號2、3所示竊盜犯行所竊得之財物， 雖亦為被
    告之犯罪所得，本應依刑法第38條之1第1項前段、第3項規
    定予以沒收或追徵，惟考量被告業已與附表一編號2、3所示
    告訴人高敏智達成和解，有本院上開調解筆錄1份在卷可憑
    ，如被告確實依調解條件履行，已足剝奪其犯罪利得，倘被
    告未能切實履行，告訴人亦可依法以本院調解筆錄為民事強
    制執行名義，對被告之財產強制執行，是本院認被告與上開
    告訴人就本案所成立之調解條件，已達到沒收制度剝奪被告
    犯罪所得之立法目的，如在本案仍諭知沒收被告上揭犯罪所
    得，將使被告承受過度之不利益，顯屬過苛，爰依刑法第38
    條之2第2項之規定，不另諭知沒收被告上揭犯罪所得。
　㈣扣案如附表二編號10至13所示之物，固為被告為本案犯行之
    穿著，然純為物證，且均係日常生活用品，非違禁物，故不
    宣告沒收。至如附表編二號14至19所示之物，均與本案無關
    ，經被告於偵查中供述明確（見偵查卷第315頁），又無證
    據證明與本案相關，亦非違禁物，均不予宣告沒收，併此敘
    明。　
四、適用之法律：
  ㈠刑事訴訟法第273條之1第1項、第299條第1項前段。
  ㈡刑法第321條第1項第1款、第3款、第354條、第55條、第47條
    第1項、第51條第5款、第38條第2項前段、第38條之1第1項
    前段、第3項。
  ㈢刑法施行法第1條之1第1項。
本案經檢察官吳文正偵查起訴，由檢察官黃明絹到庭執行職務。
中　　華　　民　　國　　111 　年　　9 　　月　　7 　　日
                  刑事第二十四庭法  官 潘 長 生 
上列正本證明與原本無異。
如不服本判決應於收受判決後20日內向本院提出上訴書狀，並應
敘述具體理由。其未敘述上訴理由者，應於上訴期間屆滿後20日
內向本院補提理由書（均須按他造當事人之人數附繕本）「切勿
逕送上級法院」。
                                書記官 許 雅 琪
中　　華　　民　　國　　111 　年　　9 　　月　　7 　　日
附錄本案論罪科刑法條全文：
中華民國刑法第321條
犯前條第1項、第2項之罪而有下列情形之一者，處6月以上5年以
下有期徒刑，得併科50萬元以下罰金：
一、侵入住宅或有人居住之建築物、船艦或隱匿其內而犯之。
二、毀越門窗、牆垣或其他安全設備而犯之。
三、攜帶兇器而犯之。
四、結夥三人以上而犯之。
五、乘火災、水災或其他災害之際而犯之。
六、在車站、港埠、航空站或其他供水、陸、空公眾運輸之舟、
    車、航空機內而犯之。
前項之未遂犯罰之。

刑法第354條
毀棄、損壞前二條以外之他人之物或致令不堪用，足以生損害於
公眾或他人者，處2年以下有期徒刑、拘役或1萬5千元以下罰金
。
附表一：　
編號 時間 地點 告訴人/被害人 犯罪方法 相關證據 犯罪所得 1 （即起訴書附表案件一） 110年10月11日4時29分至同日5時2分間某時許 新北市○○區○○路00巷0號B1地下室 被害人柯惠祥 施瑤南行經左揭地點，發現該址社區大樓大門未上鎖，認有機可乘，遂攜帶其所有客觀上足對人生命、身體構成威脅之如附表二編號1至9所示之工具，開啟上開社區大樓大門，侵入該住宅，步行至B1地下室，以附表編號1至9所示工具，剪斷該社區發電機之備用電源150mm電纜線6條（合計長度約24公尺）、2mm控制電線4條（合計長度約24公尺）（所涉毀損部分，未據告訴），得手後隨即騎乘機車載運上開電纜線離去。 ⑴證人即被害人柯惠祥於警詢中之證述（偵查卷第79頁、第81頁）。 ⑵新北市政府警察局海山分局搜索扣押筆錄、扣押物品目錄表、被害人柯惠祥提出之估價單、被告持用之行動電話門號於案發時段之雙向通聯紀錄各1份、監視器翻拍照片20張、現場照片13張、查獲現場及扣案物品照片共57張（偵查卷第71頁至第77頁、第133頁、第145頁至第154頁、第207頁至第213頁、第241頁至259頁、第261頁至264頁、本院卷第111頁至第147頁）。 150mm電纜線6條（合計長度約24公尺）、2mm控制電線4條（合計長度約24公尺） 2 （即起訴書附表案件二） 110年10月16日23時31分至翌（17）日0時57分間某時許 新北市○○區○○路00巷00000號「文化中國社區」B2地下室 告訴人高敏智 （已和解） 施瑤南行經左揭地點，發現該址社區大樓大門未上鎖，認有機可乘，遂攜帶其所有客觀上足對人生命、身體構成威脅之如附表二編號1至9所示之工具，開啟上開社區大樓大門，侵入該住宅，步行至B2地下室，以附表編號1至9所示工具，破壞該社區發電機的線路管槽，致令該管槽不堪使用後， 剪斷發電機之電纜線數條（詳細數量不詳，與下列編號3竊取之電纜線共計價值新臺幣〈下同〉10萬4,550元），得手後隨即騎乘機車載運上開電纜線離去。 ⑴證人即告訴人高敏智於警詢中之證述（偵查卷第83頁至第89頁）。 ⑵新北市政府警察局海山分局搜索扣押筆錄、扣押物品目錄表、元鉅發電機有限公司出具之估價單、被告持用之行動電話門號於案發時段之雙向通聯紀錄各1份、監視器翻拍照片57張、現場照片14張、查獲被告及扣案物品照片共57張（偵查卷第71頁至第77頁、第155頁至第183頁、第215頁至第221頁、第241頁至259頁、第261頁至264頁、本院卷第111頁至第147頁）。 　 　 電纜線數條（價值10萬4,550元） 3 （即起訴書附表案件三） 110年10月17日4時10分至同日4時53分間某時許 新北市○○區○○路00巷00000號「文化中國社區」B2地下室 告訴人高敏智 （已和解） 施瑤南行經左揭地點，發現該址社區大樓大門未上鎖，認有機可乘，遂攜帶其所有客觀上足對人生命、身體構成威脅之如附表二編號1至9所示之工具，開啟上開社區大樓大門，侵入該住宅，步行至B2地下室，以附表編號1至9所示工具，破壞該社區發電機的線路管槽，致令該管槽不堪使用後， 剪斷發電機之電纜線數條（詳細數量不詳，與上列編號2竊取之電纜線共計價值新臺幣〈下同〉10萬4,550元），得手後隨即騎乘機車載運上開電纜線離去。   4 （即起訴書附表案件四） 110年10月19日1時30分至同日2時36分間某時許 新北市○○區○○路000號「永福名廈」B1地下室 告訴人曹偉志 施瑤南行經左揭地點，發現該址社區大樓大門未上鎖，認有機可乘，遂攜帶其所有客觀上足對人生命、身體構成威脅之如附表二編號1至9所示之工具，開啟上開社區大樓大門，侵入該住宅，步行至B1地下室，以附表編號1至9所示工具，剪斷該社區發電機電纜蕊徑為2.3公分之電纜線數條（總重量32.9公斤），致令發電機不堪使用，竊取上開電纜線得手後，將上開電纜線分別裝進2個黑色塑膠袋內，正欲離去之際，適有該社區住戶開車進入該地下室，施瑤南見狀倉皇逃離，將上開2袋電纜線遺留於現場。 ⑴證人即告訴人曹偉志於警詢中之證述（偵查卷第91頁至第93頁）。 ⑵新北市政府警察局海山分局搜索扣押筆錄、扣押物品目錄表、暐欣機電工程出具之報價單、贓物認領保管單、被告持用之行動電話門號於案發時段之雙向通聯紀錄各1份、監視器翻拍照片32張、現場照片13張、查獲被告及扣案物品照片共57張（偵查卷第71頁至第77頁、第137頁、第139頁、第185頁至第200頁、第223頁至第229頁、第241頁至259頁、第261頁至264頁、本院卷第111頁至第147頁）。 電纜蕊徑為2.3公分之電纜線數條（總重量32.9公斤） 5 （即起訴書附表案件五） 110年10月26日3時55分至同日4時36分間某時許 新北市○○區○○街00巷0○0號B1地下室 告訴人林孟君 施瑤南行經左揭地點，發現該址社區大樓大門未上鎖，認有機可乘，遂攜帶其所有客觀上足對人生命、身體構成威脅之如附表二編號1至9所示之工具，開啟上開社區大樓大門，侵入該住宅，步行至B1地下室，以附表編號1至9所示工具，剪斷該社區緊急發電機之125平方電纜線3條（合計長度約60公尺）、電瓶線2條（合計長度3尺）（所涉毀損部分，未據告訴），得手後隨即騎乘機車載運上開電纜線離去。 ⑴證人即告訴人林孟君於警詢中之證述（偵查卷第95頁至第103頁）。 ⑵新北市政府警察局海山分局搜索扣押筆錄、扣押物品目錄表、振瑛建築顧問機構出具之報價單、被告持用之行動電話門號於案發時段之雙向通聯紀錄各1份監視器翻拍照片11張、現場照片17張、查獲被告及扣案物品照片共57張（偵查卷第71頁至第77頁、第143頁、第201頁至第206頁、第231頁至第239頁、第241頁至259頁、第261頁至264頁）。 125平方電纜線3條（合計長度約60公尺）、電瓶線2條（合計長度3尺） 
附表二：
編號 扣案物品名稱 數量 1 油壓剪（大） 1支 2 油壓剪（小） 1支 3 老虎鉗 1支 4 美工刀 1支 5 弓形鋸 1支 6 銼刀 1支 7 手套 2雙 8 電子自動點火瓦斯噴槍 1支 9 瓦斯罐 5個 10 安全帽 1頂 11 鞋子 1雙 12 衣服 1件 13 長褲 1件 14 接線線耳端子 3個 15 白色米袋 22個 16 電纜線（型號600V.3C×3.55ｍ㎡） 4.1公斤 17 電纜線外皮（型號600V.22ｍ㎡×3c） 1批 18 電纜線 18.9公斤 19 銅線（已剝皮） 15.8公斤